【裁判字號】    97,台上,643
【裁判日期】    970214
【裁判案由】    偽造文書等罪
【裁判全文】
最高法院刑事判決              九十七年度台上字第六四三號
上  訴  人  甲○○
                    號
上列上訴人因偽造文書等罪案件，不服台灣高等法院台南分院中
華民國九十六年十一月二十一日第二審判決（九十六年度上訴字
第九六四號，起訴案號：台灣台南地方法院檢察署九十五年度偵
字第一七五七號），提起上訴，本院判決如下：
    主  文
上訴駁回。
    理  由
按刑事訴訟法第三百七十七條規定，上訴於第三審法院，非以判
決違背法令為理由，不得為之。是提起第三審上訴，應以原判決
違背法令為理由，係屬法定要件。如果上訴理由狀並未依據卷內
訴訟資料，具體指摘原判決不適用何種法則或如何適用不當，或
所指摘原判決違法情事，顯與法律規定得為第三審上訴理由之違
法情形，不相適合時，均應認其上訴為違背法律上之程式，予以
駁回。本件原判決撤銷第一審不當之判決，改判依修正前刑法牽
連犯關係從一重論處上訴人甲○○行使偽造公文書，足以生損害
於公眾或他人；又行使偽造公文書，足以生損害於公眾或他人罪
刑，並依中華民國九十六年罪犯減刑條例之規定予以減刑並定其
應執行之刑，已詳敘所憑之證據及認定之理由，從形式上觀察，
並無任何違背法令之處。而刑法修正前連續犯之所謂出於概括犯
意，必須其多次犯罪行為自始均在一個預定犯罪計畫以內，出於
主觀上始終同一犯意之進行，若中途另有新犯意發生，縱所犯為
同一罪名，究非連續其初發的意思，即不能成立連續犯。本件上
訴人二次行使偽造公文書之犯行，時間相隔近五年，難認自始均
在一個犯罪計畫以內，原判決認其係各別起意，予以分論併罰，
並無不合。又緩刑之宣告，除應具備同法第七十四條第一項所定
條件外，並須有可認為以暫不執行刑罰為適當之情形，始得為之
，係屬法院裁判時得依職權自由裁量之事項，當事人不得以原審
未諭知緩刑指為違背法令。原判決斟酌上訴人犯罪之情狀，認不
宜宣告緩刑，已於理由內予以說明，不能任意指為違法。上訴意
旨，對於原判決究竟如何違背法令，並未依據卷內資料為具體之
指摘，徒憑己見，對於原審前述職權之行使，任意指摘，難謂已
符合首揭法定上訴要件，其上訴違背法律上之程式，應予駁回。
又本件既應為程序上駁回上訴之判決，所請宣告緩刑，無從斟酌
。
據上論結，應依刑事訴訟法第三百九十五條前段，判決如主文。
中    華    民    國  九十七  年    二    月   十四   日
                      最高法院刑事第三庭
                          審判長法官  謝  家  鶴
                                法官  花  滿  堂
                                法官  陳  世  淙
                                法官  洪  佳  濱
                                法官  徐  昌  錦
      本件正本證明與原本無異
                                      書  記  官
中    華    民    國  九十七  年    二    月  二十七  日
                                                Ａ


司法院資訊處製作；財團法人民間司法改革基金會備份。
